# Die Protokolle vom Robo-Arm

## 2025-07-19 Nächstes Meeting

Hier ist der Termin im [Forum-Kalender](https://forum.garage-lab.de/t/4-treffen-robotikarm-am-19-juli-von-14-00-bis-17-00-uhr/19738)

---

## 2025-06-26 Kickoff Meeting "KI-Roboter-Arm"

[Hier geht's zur Diskussion im Forum](https://forum.garage-lab.de/t/ki-roboterarm/19215/64)

### Anwesenheit

Ergibt sich aus dem Termin im internen Kalender.

<!-- 
- [ ] [$name](https://forum.garage-lab.de/u/{$name}/summary) 
-->

### Tagesordnung

#### 1. Wir drucken nicht ohne `jenskursawe`

`Leader` wird in schwarz gedruckt
`Follower` wird in orange gedruckt

Challenge:

Vorlage des `SO-Arm101` ist zu groß.
Wir haben `Prusa Mini` Drucker mit Bettmaß 180 x 180 mm

Wir warten auf `jenskursawe` für den Druck

#### 2. Umgang mit `github`

- hinzufügen von `github`-Usern in die Organisation
- hinzufügen von `Mitgliedern` in Team `SO-Arm101`

#### 3. Die nächsten Schritte

- Wir drucken die Arme
- wir montieren die Arme
- wir nehmen in Betrieb mit minimaler Umgebungsanforderung

### Diverses

- `M2vH` testet:
    - USB Controller instalieren in Container
    - ID an Servo vergeben
    - Servos in Kette ansteuern

- `BzB` Minimale Umgebung finden

### Call to Action

- Wir haben eine To-Do-Liste im GitHub Projekt [SO-Arm101](https://github.com/orgs/garagelab-dus/projects/1) 
- Wir posten Updates im `GarageLab Forum` **NUR** als Link

---